臺灣高等法院刑事裁定
109年度聲字第4685號
聲  請  人  臺灣高等檢察署檢察官
受  刑  人  詹振國

                    籍設新北市○○區○○路000○0號（新北○○○○○○○○）

上列聲請人因受刑人數罪併罰有二裁判以上，聲請定其應執行之
刑（聲請案號：臺灣高等檢察署109年度執聲字第2371號），
本院裁定如下：
    主  文
詹振國犯如附表所示各罪所處之刑，應執行有期徒刑伍年捌月。
    理  由
一、聲請意旨略以：受刑人詹振國因偽造有價證券等數罪，先後
    經判決確定如附表，應依刑法第53條、第51條第5款規定，
    定其應執行之刑，爰依刑事訴訟法第477條第1項規定聲請裁
    定等語。
二、經查，受刑人因犯如附表所示之罪，先後經如附表所示法院
    判處如附表所示之刑，均經分別確定在案，有各該案號判決
    書附卷可憑。又受刑人所犯如附表編號9至13所示之罪為得
    易科罰金之罪，如附表編號1至8所示之罪為不得易科罰金之
    罪，有刑法第50條第1項但書第1款規定之情形。茲檢察官依
    受刑人請求（見本院卷第11頁），以本院為最後事實審法院
    ，聲請定其應執行之刑，本院認聲請為正當，並審酌受刑人
    所犯如附表編號1至12所示之罪所處之刑，曾經本院以109年
    度聲字第3118號裁定其應執行之刑為有期徒刑5年5月確定；
    兼衡受刑人犯罪之態樣分別為與偽造有價證券罪(8罪）、行
    使偽造私文書罪（4罪）、詐欺取財罪（1罪），以及犯罪情
    節、所犯數罪整體之非難評價等情，定其應執行之刑。
據上論斷，應依刑事訴訟法第477條，刑法第50條第2項、第53條
、第51條第5款，裁定如主文。　
中　　華　　民　　國　　109 　年　　12　　月　　18　　日
                  刑事第三庭    審判長法　官  張惠立
                                      法　官  廖怡貞
                                      法　官  張江澤
以上正本證明與原本無異。
如不服本裁定，應於收受送達後五日內向本院提出抗告狀。
                                      書記官  林明慧
中　　華　　民　　國　　109 　年　　12　　月　　21　　日

附表：
  編      號          1         2        3   罪      名  偽造有價證券罪 偽造有價證券罪 偽造有價證券罪   宣  告  刑   有期徒刑3年4月   有期徒刑3年4月   有期徒刑3年4月   犯 罪 日 期   99.05.31前後某日  99.06.30前2、3日 99.07.16前1、2日下午   偵查機關案號   新竹地檢102年度偵字第2226號、103年度偵字第5235號、103年度蒞追字第10號 新竹地檢102年度偵字第2226號、103年度偵字第5235號、103年度蒞追字第10號 新竹地檢102年度偵字第2226號、103年度偵字第5235號、103年度蒞追字第10號 最後事實  審 法    院       本院       本院        本院  案    號  104年度上訴字第93號 104年度上訴字第93號 104年度上訴字第93號  判  決日    期    104.04.09     104.04.09     104.04.09  確  定判  決 法    院     最高法院     最高法院     最高法院  案    號  104年度台上字第2758號 104年度台上字第2758號 104年度台上字第2758號  判決確定日    期    104.09.16     104.09.16     104.09.16   備           註  ⑴編號1至12經定其應執行刑有期徒刑5年5月。 ⑵編號9至12原經定應執行刑1年10月，嗣經最高法院以104年度台非字第280號撤銷改判定應執行刑有期徒刑1年7月。   

       4         5        6        7 偽造有價證券罪 偽造有價證券罪 偽造有價證券罪 偽造有價證券罪  有期徒刑3年4月  有期徒刑3年4月   有期徒刑3年4月  有期徒刑3年4月  99年7月中旬某日 99.07.20前1、2日晚間6、7時許   99年8月初某日      99.09.18  新竹地檢102年度偵字第2226號、103年度偵字第5235號、103年度蒞追字第10號 新竹地檢102年度偵字第2226號、103年度偵字第5235號、103年度蒞追字第10號 新竹地檢102年度偵字第2226號、103年度偵字第5235號、103年度蒞追字第10號 新竹地檢102年度偵字第2226號、103年度偵字第5235號、103年度蒞追字第10號       本院       本院       本院       本院    104年度上訴字第93號 104年度上訴字第93號 104年度上訴字第93號 104年度上訴字第93號    104.04.09     104.04.09     104.04.09     104.04.09      最高法院     最高法院     最高法院     最高法院 104年度台上字第2758號 104年度台上字第2758號 104年度台上字第2758號 104年度台上字第2758號    104.09.16     104.09.16     104.09.16     104.09.16  ⑴編號1至12經定其應執行刑有期徒刑5年5月。 ⑵編號9至12原經定應執行刑1年10月，嗣經最高法院以104年度台非字第280號撤銷改判定應執行刑有期徒刑1年7月。    

       8         9        10        11 偽造有價證券罪 行使偽造私文書罪 行使偽造私文書罪 行使偽造私文書罪  有期徒刑3年4月   有期徒刑5月   有期徒刑5月  有期徒刑5月     99.10.30  99年5月上旬某日  99年5月中旬某日 99年5月中旬某日  新竹地檢102年度偵字第2226號、103年度偵字第5235號、103年度蒞追字第10號 新竹地檢102年度偵字第2226號、103年度偵字第5235號、103年度蒞追字第10號 新竹地檢102年度偵字第2226號、103年度偵字第5235號、103年度蒞追字第10號 新竹地檢102年度偵字第2226號、103年度偵字第5235號、103年度蒞追字第10號       本院       本院       本院       本院    104年度上訴字第93號 104年度上訴字第93號 104年度上訴字第93號 104年度上訴字第93號    104.04.09     104.04.09     104.04.09     104.04.09      最高法院     最高法院     最高法院     最高法院 104年度台上字第2758號 104年度台上字第2758號 104年度台上字第2758號 104年度台上字第2758號    104.09.16     104.09.16     104.09.16     104.09.16  ⑴編號1至12經定其應執行刑有期徒刑5年5月。 ⑵編號9至12原經定應執行刑1年10月，嗣經最高法院以104年度台非字第280號撤銷改定應執行刑有期徒刑1年7月。    

       12        13  行使偽造私文書罪   詐欺取財罪   有期徒刑5月   有期徒刑6月  99年7月初某日 103.08.07至103年 10月間 新竹地檢102年度偵字第2226號、103年度偵字第5235號、103年度蒞追字第10號 臺北地檢106年度偵字第7787號       本院       本院 104年度上訴字第93號 109年度上訴字第964號    104.04.09     109.05.28      最高法院       本院 104年度台上字第2758號 109年度上訴字第964號    104.09.16     109.07.02  ⑴編號1至12經定其應執行刑有期徒刑5年5月。 ⑵編號9至12原經定應執行刑1年10月，嗣經最高法院以104年度台非字第280號撤銷改定應執行刑有期徒刑1年7月。